# 请教陈版，关于公司并表的问题

提问人：军尔 时间：2019-12-16 08:05:15
请教陈老师，A公司与 B公司（外资）、C 公司（政府基金）合资成立一家项目公司 D，A 公司、B 公司均持有D 公司 20%股权，C 公司持有 D公司 60% 股权，项目公司 D 设立董事会，出资方各委派一名，董事长由 C公司（政府基金）委派的董事担任。
目前若 A 公司欲合并控制 D 公司，通过与 C 公司签订一致行动人协议，是否可以？如果不可以，那还可以采取那种方式？
项目组认为，由于 A 公司持股比例较小，从董事会议会规则均无法决定公司的经营决策，通过与 C 公司（政府基金）签订一致行动人协议，通过签订一致行动协议，结成一致行动人，影响公司的经营决策，以达到控制合并报表的目的。但是针对这个方案，需要注意那些事项？

回答人：chenyiwei
仅仅一致行动协议是很不充分的。《中国证监会会计部 2017 年会计监管协调会——具体会计问题监管口径》就明确规定：“一致行动人协议同委托受托经营业务具有一定相似性，都应按照准则规定的控制三要素判断是否具有控制。一致行动协议带有期限，很可能表明公司无法对被投资公司重大资产的购置、处置、投融资等可能对被投资公司价值具有重大影响的业务进行决策，无法决定该权力的处置及转让，不能通过行使权力获得重大可变回报，不应认定对被投资公司拥有控制。”
就你主帖中的这个案例，建议考虑该政府基金入股的主要目的，有无明确的退出安排和保本、保底收益承诺等，或者取得政府基金并不谋求其控制权的直接明确证据。对于外方 B，其股权比例与本企业相同，也应关注其入股的目的和退出方式，关注其是否实际参与经营等。

提问人：军尔 时间：2019-12-17 08:05:15
陈版，谢谢您之前的答复。这个项目是一个集成电路用大硅片产业化项目。A公司主要经营业务为半导体材料、有色金属复合材料的研发、生产和销售，B 公司（外资）半导体硅材料回收再利用领域占有重要份额。A公司、B公司（外资）均持有项目公司 20% 股权，C 公司（政府基金）持有项目公司60% 股权。基金公司未来退出方式是自项目公司注册成立之日起 8 年内，A 公司、B 公司（外资）有权以 C 公司（政府基金）持有的项目公司合计20% 的股权为上限，一次或多次同比例受让 C 公司（政府基金）持有的项目公司的股权。如果 A公司和 B公司（外资）签署一致行动人协议，合计拥有董事会 2 人席位，拥有2/3 表决权。如果从一致行动人协议方面约定在一致行动人内部决策上 A 公司拥有决定权，同时一致行动人协议不附有期限，A 公司是否可以达到控制？

回答人：chenyiwei
对于 B 为何要让渡表决权，能否取得合理解释？确保符合商业逻辑？